【裁判字號】    97,上訴,4831
【裁判日期】    971029
【裁判案由】    偽造文書
【裁判全文】
臺灣高等法院刑事判決                97年度上訴字第4831號
    上  訴  人  臺灣士林地方法院檢察署檢察官
    上  訴  人
    即  被  告  甲○○原名簡.
    選任辯護人  趙平原  律師
上列上訴人因被告偽造文書案件，不服台灣士林地方法院96年度
訴緝字第59號，中華民國97年6月30日第一審判決（起訴案號：
台灣士林地方法院檢察署92年度偵字第10713號、93年度偵字第
223號、第226號、第229號、第230號、第470號、第814號、第
1223號、第1231號、第2235號，及臺灣士林地方法院檢察署93年
度偵字第7398號、93年度偵字第7399號，臺灣臺中地方法院檢察
署93年度偵字第319號移送併案審理）提起上訴，判決如下：
    主      文
上訴駁回。
    理      由
壹、不服地方法院第一審判決上訴，須提出上訴書狀，並敘述具
    體理由，為上訴必備程式；所提書狀未敘述上訴理由，或僅
    曾以言詞陳述上訴理由，應於上訴期間屆滿後20日內補提理
    由書於原審法院。
    原審法院認逾期未補提上訴理由，應定期間先命補正；逾期
    未補正，為上訴不合法律上程式，應以裁定駁回。如已提出
    上訴理由，但所提非屬具體理由，則由第二審法院以上訴不
    合法律上程式，判決駁回。
    刑事訴訟法第350條、第362條與第367條明文規定。
貳、所謂具體理由，必是依據卷內既有訴訟資料或提出新事證，
    指摘或表明第一審判決有何採證認事、用法或量刑等足以影
    響判決本旨的不當或違法，而構成應予撤銷的具體事由。例
    如：依憑證據法則具體指出所採證據何以不具證據能力，或
    依憑卷證資料，明確指出所為證據證明力的判斷如何違背經
    驗、論理法則；如僅稱原判決認定事實錯誤、違背法令、量
    刑過重或輕縱，而未依上述意旨指出具體事由，或形式上雖
    已指出具體事由，但該事由縱使屬實，也不足以認為原判決
    有何不當或違法，例如：對不具有調查必要性的證據，法院
    未依聲請調查也未說明理由，或援用證據不當，但除去該證
    據仍應為同一事實認定，皆不屬於已具體敘明理由，以與第
    二審上訴制度旨在請求第二審法院撤銷、變更第一審不當或
    違法判決，實現個案救濟的立法目的相契合，並節制濫行上
    訴，最高法院97年台上字第892號判決參照。
參、上訴人即被告甲○○經原審認定「犯罪的動機、目的係為牟
    利，之前已因偽造醫院診斷證明書經臺灣高等法院臺中分院
    判處有期徒刑6 月確定，竟於法院判刑確定後，繼續為相同
    的犯罪行為，犯罪惡性不輕；但犯後坦承犯行，尚知悔悟等
    一切情狀」就所觸犯共同連續行使偽造私文書罪，量處有期
    徒刑1 年。經核並無違法、失當。
肆、檢察官上訴意旨：相較於本院其他連續觸犯偽造文書案件的
    刑事判決，本案僅判處1 年有期徒刑，明顯偏低等語。
    被告甲○○則以本案與被告觸犯的前案，台灣高等法院台中
    分院91年度上訴字第1193號刑事確定判決，具有連續犯的裁
    判上一罪關係，依法應為免訴判決等語，提起上訴。
    經查：
一、判決既判力的範圍，以最後審理事實法院宣示判決日為判斷
    標準；意即確定判決的既判力及於全部犯罪事實以「宣示判
    決日」為基準，並非以判決確定日為準。
    前案宣示判決後實行的犯罪行為，既非前案事實審法院所得
    審判，即為該案判決的既判力所不能及，而屬另一案件。受
    訴法院應為有罪或無罪的實體裁判，不得逕予諭知免訴。最
    高法院85年度台非字第326 號判例意旨參照。
二、被告甲○○觸犯的相類罪行雖曾經台灣高等法院台中分院91
    年度上訴字第1193號，最後事實審理法院，於91年9 月26日
    宣示判決，量處有期徒刑6 月，於同年11月21日判決確定；
    而本案犯罪事實的行為時間，則自91年9 月27日起，顯非前
    案判決的既判力所及，與前案並無裁判上一罪關係。原審依
    法審判，並無違誤。
三、裁判屬於法院就各個案件依調查證據結果本於自由心證而為
    的事實上法律判斷，一般並無拘束其他裁判的效力。最高法
    院80年台上字第518 號判決參照。
    檢察官上訴檢附本院其他偽造文書案件判決，或為偽造車身
    引擎號碼，或為偽造合會標單，行為態樣與本案既不盡相同
    ，也無拘束本案裁判的效力。
    被告於本案觸犯的罪名為法定刑度5 年以下有期徒刑的罪刑
    ；原判決審酌被告歷經前案偵查、審理，於上訴審宣示判決
    後，再次實行同類犯行，且連續行為次數多達13次，量處有
    期徒刑1 年，與前案相較已經加倍處刑。檢察官上訴指稱原
    判決量刑明顯偏低，並不適當。
肆、綜上，檢察官及被告所指上訴理由，均不足認已具體敘明，
    應認上訴均不合法。依刑事訴訟法第367 條、第372 條，判
    決如主文。
中    華    民    國    97    年    10    月    29    日
                  刑事第六庭  審判長法  官  林堭儀
                                    法  官  吳淑惠
                                    法  官  郭豫珍
以上正本證明與原本無異。
不得上訴。
                                    書記官  胡勤義
中    華    民    國    97    年    10    月    30    日


司法院資訊處製作；財團法人民間司法改革基金會備份。
